臺灣高雄地方法院刑事判決　　　　　　　 94年度訴字第404號
公　訴　人　臺灣高雄地方法院檢察署檢察官
被　　　告　甲○○○
選任辯護人　柳聰賢律師
　　　　　　許瑜容律師
上列被告因違反毒品危害防制條例案件，經檢察官提起公訴（93
年度偵字第21038 號），本院判決如下：
    主  文
甲○○○意圖販賣而持有第二級毒品，處有期徒刑伍年貳月。扣
案如附表編號一至六所示之物，均沒收銷燬。
    事  實
一、甲○○○原基於自己施用之目的，於民國（下同）93年10月
    10日晚間11時許，在高雄市○○區○○路、和平路口「黎舍
    PUB 」，以新台幣（下同）10000 元向姓名年籍不詳綽號「
    阿吉」之成年男子，購買數量不詳之第三級毒品愷他命錠劑
    （Ketamine，俗稱k 他命），且獲「阿吉」贈送數量不詳之
    第二級毒品大麻煙捲、MDMA、MDEA錠劑、第四級毒品硝甲西
    泮錠劑（Nimetazepam ，俗稱一粒眠）後，其明知大麻、
    MDMA 、MDEA 係屬第二級毒品，愷他命係屬第三級毒品，
    Nimetazepa m係屬第四級毒品，依法均不得製造、運輸、販
    賣或意圖販賣而持有、轉讓，然於93年10月15日6 時38分20
    秒許，適有綽號「阿弟仔」之友人陳建中以0000000000號行
    動電話，撥打甲○○○使用之0000000000號行動電話，告知
    甲○○○其與友人在高雄市前金區○○○路149 號「錢櫃
    KTV 」208 號包廂唱歌，欲施用毒品助興，邀請甲○○○攜
    帶毒品前來，甲○○○因身上毒品數量尚多，竟即另行起意
    ，基於販賣之意圖，將第二級毒品大麻捲煙2 支（如附表編
    號1 所示）、含第二級毒品MDMA成份之錠劑40顆（如附表編
    號2 至6 所示，其中編號2 、3 錠劑11顆尚含有第二級毒品
    MDEA成份）、含有第三級毒品愷他命成份之粉末64包（驗前
    毛重共計60 .10 公 克，驗後毛重共計59.90 公克，如附表
    編號7 、8 所示）、含第四級毒品Nimetazepam 成份之錠劑
    11顆（如附表編號10）及含第三級毒品愷他命粉末、第四級
    毒品Nimetazepam 粉末之塑膠盒子1 個（如附表編號9），
    搭乘計程車持往上開地址，欲提供毒品供現場人士買受施用
    玩樂。甲○○○於同日8 時30分許到達該KTV 包廂後，拿出
    第三級毒品愷他命粉末2 包，正準備向在包廂內唱歌玩樂之
    許家銘、李錦發、洪哲瑋、江佩樺、蔡清文、洪昇亨、許雅
    娟、張詩婷、陳建中等人兜售前揭毒品，惟尚未及讓許家銘
    等人看貨議價，而未達著手販賣階段之時，因恰逢警方前往
    臨檢，甲○○○一時緊張，立即將手中所持之毒品粉末2 包
    丟棄在地，為警發覺後予以盤查，且繼而經甲○○○同意後
    搜索其身體、物件，除當場扣得其攜帶之前揭毒品外，另並
    扣得如附表編號11所示之AURORA牌電子計算機1 台，編號12
    、13所示廠牌NOKIA 、門號為0000000000、0000000000號行
    動電話2 支，編號14所示現金15940 元。
二、案經高雄市政府警察局新興分局移送臺灣高雄地方法院檢察
    署檢察官偵查起訴。
    理  由
一、右揭犯罪事實，迭據被告於偵查及本院審理中坦承不諱，且
    查：
  (一)被告所持門號0000000000行動電話，於93年10月15日6 時38
    分20秒許，接獲綽號「阿弟仔」之友人陳建中以門號000000
    0000之行動電話邀約後，即攜帶如附表編號1 至10所示之毒
    品至前開KTV 包廂，欲向包廂在場人士兜售施用助興乙節，
    業據證人陳建中於偵查中結證明確（偵查卷頁85），且有該
    二支行動電話當時之通聯紀錄乙份在卷可稽（通聯紀錄卷頁
    45 ）， 被告對於陳建中於偵查中之證述，並不爭執其證據
    能力（本院審理卷頁52至53），本院審酌該言詞陳述作成時
    之情況，亦認為適當，依刑事訴訟法第159 條之5 規定，自
    得採為證據。
  (二)而被告攜帶上開毒品至現場後，乃先取出愷他命毒品粉末2
    包（按：警方於現場地板上查獲者係毒品粉末，而被告攜帶
    前往者僅有毒品愷他命係呈粉末狀），正欲向在場之許家銘
    、李錦發、洪哲瑋、江佩樺、蔡清文、洪昇亨、許雅娟、張
    詩婷、陳建中等人兜售，然尚未具體議價看貨，即遭警察臨
    檢查獲等情，亦迭據證人許家銘等9 人於警詢、偵查中證述
    明確，且有高雄市政府警察局新興分局擴大臨檢勤務臨檢現
    場檢查紀錄、扣押筆錄、扣押物品目錄表、查扣物品現場照
    片14幀、自願受搜索同意書在卷可稽，經核均與被告自白事
    實相符。而前揭證人於警詢、偵查中之審判外陳述，及司法
    警察製作之傳聞書面，被告均同意作為證據，毋庸本院再行
    傳喚訊問（本院審理卷頁52至53），本院審酌該言詞陳述或
    書面陳述作成時之情況，亦認為適當，依刑事訴訟法第159
    條之5 規定，亦得採為證據。
  (三)又扣案之煙捲2 支，經檢察官送高雄醫學大學附設中和紀念
    醫院檢驗後，乃呈第二級毒品大麻陽性反應（附表編號1）
    ，錠劑40顆經送驗後，其中黃色錠劑9 顆、淺綠色錠劑2 顆
    ，均含有第二級毒品MDMA、MDEA成分（如附表編號2 、3）
    ，土黃色錠劑4 顆、黃色錠劑4 顆、白色錠劑21顆，均含有
    第二級毒品MDMA成份（編號4 、5 、6）， 白色毒品粉末1
    包、橙色粉末63包，均呈第三級毒品愷他命陽性反應（白色
    粉末驗前毛重1.9 公克，驗後毛重1.8 公克，橙色粉末驗前
    毛重共58.2公克，驗後毛重共58.1公克，如附表編號7 、8
    ），橘色錠劑11顆，乃屬第四級毒品硝甲西泮（
    Nimetazepam ，如附表編號10），及含第三級毒品愷他命粉
    末、第四級毒品Nimetazepam 粉末之塑膠盒子1 個（如附表
    編號9）， 有該醫院93年12月7 日報告編號0000000 至
    0000000 檢驗報告10紙在卷可稽（出處均詳如附表備註欄）
    ，前揭毒品數量尚多，價值菲薄，衡情被告攜帶前往KTV 包
    廂，應非無償贈與他人施用助興而已，被告應有販賣意圖，
    堪予認定。綜上，被告犯行，罪證明確，應依法論科。
二、論罪科刑：
  (一)按販賣毒品行為，雖不以販入之後復行賣出為要件，祇要以
    營利為目的，將毒品販入，其犯罪即為完成；然如非以營利
    售賣意圖而販入，或因其他原因而持有，嗣起意圖利售賣，
    尚未著手於賣出行為，則僅能成立意圖販賣而持有毒品之罪
    ，最高法院92年台上字第1275、2047號迭著有判決意旨可資
    參照。又所謂販賣毒品之未遂，應係指買賣雙方就買賣價金
    、買賣標的物已有合意，並已著手於毒品之交付，而未達既
    遂者而言，最高法院93年度台上字第3188號、462 號判決意
    旨亦可參照。經查：本件被告向「阿吉」販入之上開毒品，
    雖已超出一般人平日施用之數量，然被告所辯係欲長期施用
    ，於事實上亦難謂絕無可能，是被告既否認販入時即有販賣
    之意圖，且亦無其他證據證明其販入之初，即具有販賣意圖
    ，本於罪疑為輕原則，本件自不得遽論被告販賣毒品既遂罪
    。又被告攜帶上開毒品前往KTV 包廂，正欲向現場人士兜售
    時，然僅先取出毒品二包，未及供買家看貨，亦未及與特定
    之購毒者就買賣價金、買賣標的物達成合意，亦未進行交付
    行為，即為警查獲，均如上述，依前揭判決見解，被告之行
    為，亦尚未達至著手販賣之階段，而不能論以販賣未遂罪，
    均合先敘明。
  (二)次按大麻、MDMA、MDEA分別係屬毒品危害防制條例第2 條第
    2 項第2 款所示附表2 編號24、83、107 所示之第二級毒品
    ，愷他命（Ketamine）係屬同條項第3 款附表3 編號19所示
    之第三級毒品，硝甲西泮（Nimetazepam）係 屬同條項第4
    款附表4 編號44所示之第四級毒品。核被告原基於施用之目
    的購入毒品後，復另行起意，意圖販賣而持有前開大麻煙捲
    、含有MDMA、MDEA第二級毒品、愷他命（Ketamine）第三級
    毒品、硝甲西泮（Nimetazepam）第 四級毒品錠劑行為，係
    犯毒品危害防制條例第5 條第2 、3 、4 項之意圖販賣而持
    有第二、三、四級毒品罪，公訴人於起訴事實中明確表明被
    告前開犯罪事實，然於論罪法條中疏未論及同條例第5 條第
    4 項意圖販賣而持有第四級毒品罪，顯係漏載，本院仍得就
    此部分犯罪事實加以審判，不生審理範圍擴張之問題。又被
    告意圖販賣而同時持有第二、三、四級毒品，係以一行為同
    時觸犯3 罪名，為想像競合犯，應依刑法第55條規定從一重
    之意圖販賣持有第二級毒品罪處斷，公訴人認被告犯行行為
    互異，犯意各別，應予分論併罰，顯有誤會。爰審酌被告係
    正值40歲而有見識之中壯年人，應知毒品危害他人甚鉅，輕
    者害人影響身心健康，重者則使人不可自拔，家財散盡，前
    途盡廢，家人痛苦受累，尤其本案現場被告欲兜售之許家銘
    等人，均係甫剛成年之年輕人士，有其等年籍在卷可稽，其
    等一旦沾染毒品，後果即不堪設想，被告深知於此，竟仍意
    圖販賣而持往，本不值寬恕，然被告前無犯罪前科，有台灣
    高等法院被告前科紀錄表在卷可稽，此次因一時貪念而罹犯
    本罪，所持有之毒品數量尚非甚為鉅大，且犯後坦承犯行，
    態度良好等一切情狀，量處如主文所示之刑，以期自新。辯
    護人雖請求本院依刑法第59條規定，予以減刑，併予緩刑自
    新之機會，然本院審酌被告所持毒品數量雖非鉅大，然仍有
    一定之規模，其今年業已40歲，應深知須為自己行為負責，
    且所欲販賣之對象年輕且眾，如未遭查獲，害人匪淺等一切
    情狀，認其情並無可憫之處，而無刑法第59條減刑之適用，
    併此敘明。
  (三)扣案如附表編號1 含有第二級毒品大麻之煙捲2 支，如附表
    編號2 、3 含有第二級毒品MDMA、MDEA成分之黃色錠劑9 顆
    、淺綠色錠劑2 顆，如附表編號4 、5 、6 含有第二級毒品
    MDMA成份土黃色錠劑4 顆、黃色錠劑4 顆、白色錠劑21顆，
    係違禁物，應依毒品危害防制條例第18條第1 項前段規定沒
    收銷燬之；送驗耗損之第二級毒品大麻煙捲及含有MDMA或
    MDEA成分之錠劑粉末，既已滅失，即無宣告沒收銷燬之必要
    ；如附表編號7 、8 含有第三級毒品愷他命白色粉末1 包（
    白色粉末驗前毛重1 點9 公克，驗後毛重1.8 公克）、橙色
    粉末63包（驗前毛重共58.2公克，驗後毛重共58.1公克），
    編號9 含第三級毒品愷他命粉末、第四級毒品硝甲西泮
    Nimetazepam 成份之塑膠盒子1 個，因其上殘留有第三級毒
    品愷他命粉末，客觀上難以析離，應視同第三級毒品，編號
    10第四級毒品硝甲西泮（Nimetazepam）橘 色錠劑11顆，被
    告均屬無正當理由擅自持有，均應依同條例第18條第1 項後
    段規定，由行政機關沒入銷燬之，本院自毋庸併與宣告沒收
    銷燬，公訴人就此部分併請求本院宣告沒收銷燬，乃有誤會
    。至編號11之電子計算機一台，編號12、13行動電話2 支，
    編號1 萬5 千940 元，因本案係論斷被告意圖販賣而持有第
    二級毒品罪，該扣案物核與被告所犯罪行無關，且無法證明
    係供被告犯罪所用或供犯罪預備之物，依法均不另為沒收之
    諭知，公訴人就此部分併請求本院宣告沒收，亦有誤會，併
    此敘明。
據上論結，應依刑事訴訟法第299 條第1 項前段，毒品危害防制
條例第5 條第2 項、第3 項、第4 項、第18條第1 項前段，刑法
第11條、第55條，判決如主文。
本案經檢察官乙○○到庭執行職務。
中    華    民    國    94    年    4     月    25    日
                  刑事第七庭  審判長法  官  孫啟強
                                    法  官  卓立婷
                                    法  官  蔡川富
以上正本證明與原本無異。
如不服本判決，應於收受送達後10日內向本院提出上訴書狀。
中    華    民    國    94    年    4     月    25    日
                                    書記官  邱秋珍
 附      表
┌──┬──────────┬─────────────┬───────┐
│編號│       品      名   │       數       量        │ 備     註    │
├──┼──────────┼─────────────┼───────┤
│ １ │第二級毒品含大麻成分│２支                      │偵查卷頁５２  │
│    │之煙捲              │                          │本院審理卷頁  │
│    │                    │                          │３７          │
├──┼──────────┼─────────────┼───────┤
│ ２ │第二級毒品含MDMA、MD│９顆                      │偵查卷頁５６  │
│    │EA成分之黃色錠劑    │                          │              │
├──┼──────────┼─────────────┼───────┤
│ ３ │第二級毒品含MDMA、MD│２顆                      │偵查卷頁５７  │
│    │EA成分之淺綠色錠劑  │                          │              │
├──┼──────────┼─────────────┼───────┤
│ ４ │第二級毒品含MDMA之土│４顆                      │偵查卷頁５９  │
│    │黃色錠劑            │                          │              │
├──┼──────────┼─────────────┼───────┤
│ ５ │第二級毒品含MDMA成分│４顆                      │偵查卷頁６０  │
│    │之黃色錠劑          │                          │              │
├──┼──────────┼─────────────┼───────┤
│ ６ │第二級毒品含MDMA成分│２１顆                    │偵查卷頁６１  │
│    │之白色錠劑          │                          │              │
├──┼──────────┼─────────────┼───────┤
│ ７ │第三級毒品          │驗前毛重１點９公克，驗後毛│偵查卷頁５４  │
│    │白色愷他命粉末      │重１點８公克。            │              │
├──┼──────────┼─────────────┼───────┤
│ ８ │第三級毒品          │６３包（驗前毛重５８點    │偵查卷頁５５  │
│    │橙色愷他命粉末      │２公克，驗後毛重５８點１  │              │
│    │                    │公克）                    │              │
├──┼──────────┼─────────────┼───────┤
│ ９ │塑膠盒              │１個（沾有愷他命粉末、Nime│偵查卷頁５３  │
│    │                    │tazepam粉末）             │              │
├──┼──────────┼─────────────┼───────┤
│１０│第四級毒品含Nimetaze│１１顆                    │偵查卷頁５８  │
│    │pam成分橘色錠劑     │                          │              │
├──┼──────────┼─────────────┼───────┤
│１１│AURORA牌電子計算機  │１台                      │偵查卷頁４６  │
│    │                    │                          │本院審理卷頁  │
│    │                    │                          │３７          │
├──┼──────────┼─────────────┼───────┤
│１２│行動電話（NOKIA3315 │１支（序號0000000/00/53656│偵查卷頁４７  │
│    │）                  │4/6號碼0000000000）       │本院審理卷頁  │
│    │                    │                          │３７          │
├──┼──────────┼─────────────┼───────┤
│１３│行動電話（NOKIA8250 │１支（序號35063/30/549528/│偵查卷頁４７  │
│    │）                  │2號碼0000000000）         │本院審理卷頁  │
│    │                    │                          │３７          │
├──┼──────────┼─────────────┼───────┤
│１４│新台幣              │１５９４０元（含硬幣５４０│偵查卷頁４５  │
│    │                    │元）                      │              │
└──┴──────────┴─────────────┴───────┘
毒品危害防制條例第5條
意圖販賣而持有第一級毒品者，處無期徒刑或 10 年以上有期徒
刑，得併科新臺幣 7 百萬元以下罰金。
意圖販賣而持有第二級毒品者，處5 年以上有期徒刑，得併科新
臺幣5 百萬元以下罰金。
意圖販賣而持有第三級毒品者，處3 年以上10年以下有期徒刑，
得併科新臺幣3 百萬元以下罰金。
意圖販賣而持有第四級毒品或專供製造、施用毒品之器具者，處
1 年以上7 年以下有期徒刑，得併科新臺幣1 百萬元以下罰金。